【裁判字號】    94,交聲,824
【裁判日期】    950208
【裁判案由】    違反道路交通管理處罰條例聲明異議
【裁判全文】
臺灣臺北地方法院交通事件裁定         94年度交聲字第824號
異  議  人
即受處分人  甲○○
上列受處分人因違反道路交通管理處罰條例案件，對於交通部公
路總局臺北區監理所93年12月15日所為之處分（原處分案號：北
監自裁字裁40-A9L101521號），聲明異議，本院裁定如下：
    主  文
異議駁回。
    理  由
一、按汽車有使用註銷之牌照行駛者，處汽車所有人新台幣（下
    同）3,600元以上10,800元以下罰鍰，前開註銷之牌照扣繳
    之，道路交通管理處罰條例第12條第1項第4款、第2項分別
    定有明文。
二、本件異議人即受處分人甲○○所有之車號P6-3336號自小客
    車因未參加88年3月27日之定期檢驗，致交通部公路總局臺
    北區監理所以第000000000號裁決書裁決註銷牌照，並經臺
    灣高等法院於89年8月28日以89年度交抗字第211號裁定抗告
    駁回，受處分人仍於93年12月8日17時23分許，駕駛所有車
    牌號碼P6-3336號自小客車，行經臺北市○○○路○段時，
    因違規以註銷之牌照行駛，經臺北市政府警察局中正一分局
    員警攔停，以受處分人違反前揭道路交通管理處罰條例第12
    條第1項第4款之規定逕行掣單舉發；嗣受處分人於應到案日
    期前向原處分機關申訴，經原處分機關調查後，仍認受處分
    人違規情形明確，乃於93年12月15日依道路交通管理處罰條
    例第12條第1項第4款、第2項及違反道路交通管理事件統一
    裁罰標準表之規定，裁處受處分人罰緩3,600元，並將該註
    銷之牌照扣繳。
三、訊據受處分人固不否認於上揭時地，駕駛其所有之自小客車
    行經臺北市○○○路○段為警當場攔停，以「使用註銷之牌
    照行駛」為由，當場掣單舉發之事實，惟矢口否認有何交通
    違規之情事，辯稱：定期檢驗註銷牌照不合法云云。經查：
    受處分人於93年12月8日17時23分許，為警查獲使用註銷之
    牌照行駛，乃依道路交通管理處罰條例第12條第1項第4款規
    定，當場掣單舉發，有臺北市政府警察局北市警交大字第A9
    L101521號舉發違反道路交通管理事件通知單1紙在卷可佐，
    並為受處分人所不爭執，堪信屬實。原處分機關依道路交通
    管理處罰條例第12條第1項第4款、第12條第2項及違反道路
    交通管理事件統一裁罰基準表等規定，對於受處分人上開違
    規行為，逕行裁處罰鍰3,600元及扣繳牌照處分，容無違誤
    。受處分人猶執前詞，指摘原處分不當，為無理由，應予駁
    回。
四、據上論斷，應依道路交通案件處理辦法第19條，裁定如主文
    。
中    華    民    國    95    年    2     月    8    日
                  交通法庭法  官  曾正龍
以上正本證明與原本無異。
如不服本裁定，應於送達後5日內，向本院提出抗告狀。
                          書記官  彭自青
中    華    民    國    95    年    2     月    8    日


司法院資訊處製作；財團法人民間司法改革基金會備份。
